【裁判字號】    92,交聲,1048
【裁判日期】    920926
【裁判案由】    違反道路交通管理處罰條例聲明異議
【裁判全文】
臺灣臺北地方法院交通事件裁定                  九十二年度交聲字第一０四八號
    異議人即
    受處分人  甲○○
右列受處分人因違反道路交通管理處罰條例案件，對於臺北市交通事件裁決所中華民
國九十二年八月十二日所為之處分（原處分案號：北市裁三字第裁二二－Ｅ0000
0000號），聲明異議，本院裁定如左：
    主      文
異議駁回。
    理      由
一、按「汽車駕駛人停車時，有左列情形之一者，處新臺幣（下同）六百元以上一千
    二百元以下罰鍰：．．．五、在顯有妨礙他車通行處所停車者」，道路交通管理
    處罰條例第第五十六條第一項第五款定有明文。
二、本件異議人即受處分人甲○○所有之車號ＥＰ－三七六八號自用小客車，於民國
    九十二年五月四日上午七時十四分許，在顯有妨礙他車通行處所即新竹縣關西鎮
    ○○路○道路上停車，嗣為新竹縣警察局新埔分局關西派出所（下稱新埔分局）
    員警藍意芳發現，而以拍照之方式採證，並以受處分人所有該部車號汽車有違反
    前揭道路交通管理處罰條例第五十六條第一項第五款規定之行為掣單舉發；嗣將
    舉發通知單送達於受處分人後，受處分人雖於舉發通知單上所載之應到案日期前
    向原處分機關提出申訴，惟經原處分機關請舉發單位即新埔分局調查結果，仍認
    受處分人所有之該部汽車有在顯有妨礙他車通行處所停車之事實，原處分機關乃
    依道路交通管理處罰條例第五十六條第一項第五款及違反道路交通管理事件統一
    裁罰基表之規定，於九十二年八月十二日裁處受處分人罰鍰九百元。
三、受處分人異議意旨固不否認有於前述時間駕駛前述車號汽車行經前述地點停止之
    事實，惟否認有在顯有妨礙他車通行處所停車之行為，辯稱：當時係凌晨七時十
    四分許，伊行經關西鎮市場附近，下車購物，僅暫停未熄火，該址並未設禁止停
    車或禁止暫停等標誌、標線，由照片可知人煙稀少，並未影響交通云云。
四、經查：依卷附採證相片可以明顯看出ＥＰ－三七六八號自用小客車車內空無一人
    ，駕駛人業已離座而將車停放於供往來車輛通行之道路上，且該車停放空間，已
    占據同向車道的三分之二，苟後方來車欲通過前行，勢必逆向行駛對向車道，該
    車在顯有妨礙他車通行處所停車甚明，受處分人有於前述時地在顯有妨礙他車通
    行處所停車之違規事實，應堪認定。受處分人既確有在顯有妨礙他車通行處所停
    車之違規行為，從而原處分機關依前揭道路交通管理處罰條例第五十六條第一項
    第五款及違反道路交通管理事件統一裁罰基表之規定，從輕裁處受處分人九百元
    ，核無違誤，本件受處分人之異議為無理由，自應將其異議駁回。
據上論斷，應依道路交通案件處理辦法第十九條，裁定如主文。
中      華      民      國    九十二    年      九      月    二十六    日
                                    臺灣臺北地方法院交通法庭
                                        法  官  吳靜怡
右正本證明與原本無異。
如不服本裁定，應於裁定送達後五日內，向本院提出抗告狀。
                                        書記官  游秀珠
中      華      民      國    九十二    年      九      月    二十九    日


司法院資訊處製作；財團法人民間司法改革基金會備份。
